【裁判字號】    89,易,2354
【裁判日期】    891002
【裁判案由】    傷害
【裁判全文】
臺灣臺中地方法院刑事判決                        八十九年度易字第二三五四號
    公  訴  人  台灣台中地方法院檢察署檢察官
    被      告  甲○○
    被      告  乙○○○
右列被告因傷害案件，經檢察官提起公訴（八十九年度偵續字第二五號），本院判決
如左：
    主  文
甲○○、乙○○○共同傷害人之身體，各處拘役貳拾日，如易科罰金，均以參佰元折
算壹日。
    事  實
一、甲○○、乙○○○夫妻二人於民國八十八年八月四日下午五時三十分許，在台中
    縣梧棲鎮○村里○○街九一巷三八之四及之五號樓梯間，與其樓下鄰居丁○○交
    涉有關該樓漏水事項，雙方相互指責對方未維修水管線路造成漏水情事，進而發
    生口角，旋乙○○○基於傷害犯意，與丁○○相互拉址，甲○○見狀為維護其妻
    ，竟與乙○○○共同基於傷害之犯意聯絡，出手毆打丁○○，致丁○○因而受有
    臉部瘀傷、頸部挫傷、鼻出血、背部瘀傷、左眼眶周圍瘀青、腫脹四ｘ三公分、
    左大腿前側瘀青三ｘ三公分等之傷害。
二、案經丁○○訴請臺灣臺中地方法院檢察署檢察官偵查起訴。
    理  由
一、訊據被告甲○○、乙○○○坦承右揭時地與告訴人丁○○因漏水問題發生口角，
    惟否認有何上開犯行，均辯稱：告訴人到其家中放火，與乙○○○起口角，告訴
    人抓乙○○○大腿，乙○○○抓傷告訴人手臂，甲○○見狀拉開二人，並未出手
    毆打告訴人云云。經查右揭事實業據告訴人指訴明確，又告訴人受有前開傷害，
    亦有診斷證明書附卷可稽。被告甲○○於本院審理時自陳：當時告訴人至伊家中
    放火，告訴人與乙○○○拉扯，伊將二人分開等語，另其於偵訊時亦遞狀陳述：
    告訴人因房屋漏水問題已與伊爭執一年有餘，告訴人此次持報紙及打火機到伊家
    中放火，伊前往制止，告訴人竟與乙○○○抱在一起，告訴人抓乙○○○的腿，
    乙○○○抓傷告訴人的手，各到醫院診斷出證書等語，並提出乙○○○於八十八
    年八月四日應診時經診斷右側大腿瘀血之診斷證明書在卷可按，可見被告乙○○○確有出手傷害告訴人；再依告訴人所受之上開傷害情形，苟非被告甲○○亦有
    適時出手毆打告訴人，當時告訴人與被告乙○○○抱在一起互相拉扯情況下，告
    訴人焉會受有臉部、頸部、背部及腿部之分佈身體各處之傷害。參以依被告甲○○所言，告訴人至其家中放火，告訴人與被告等間互有嫌隙已長達一年，被告甲○○見其妻與告訴人相互拉扯等情，益證告訴人指訴被告二人共同傷害，合於事
    理。證人即被告二人之女程玉美雖於偵訊時稱：伊在家中聽到吵架聲即外出查看
    ，甲○○見伊出來，即叫伊進房，未見伊父母打告訴人云云，可見被告等與告訴
    人確有發生爭執；惟被告甲○○於偵訊時表示，其與告訴人爭執時，其女兒並未
    在現場等語，查程玉美既未在現場，是證人程玉美就其未見被告等毆打告訴人之
    證詞，自無法為被告等有利之證據。另證人即住於被告二人對面之丙○證稱：告
    訴人向伊借電話，伊未見告訴人受有傷害，亦不知告訴人打電話給何人等語，證
    人即警員陳連發亦證述：其接獲通報前往處理告訴人與被告等之爭執，未見告訴
    人受有傷害，亦因時日久遠不復記憶，惟其向告訴人表示若有受傷可驗傷，告訴
    人即於當日晚上九時四十分許持診斷證明書到警局等語。查證人丙○及陳連發雖
    未見告訴人受有傷害，惟依告訴人前開傷勢觀之，多為瘀傷，而瘀傷若非傷勢嚴
    重，且靠近觀察，則形成之初不易察覺，此為一般常理，況告訴人於經警告知可
    驗傷後隨即持驗傷單至警局，因此該證人之證詞，亦無法憑以認係對被告等有利
    之證據。此外告訴人若有如被告等所言，至其住處放火，經被告甲○○制止之情
    事，告訴人之放火行為業已結束，被告等自可循法律途徑救濟，不得執此認其傷
    害行為有正當性。綜上所陳，被告二人上開所辯，不足採信，其犯行堪以認定。
二、核被告二人所為，均係犯刑法第二百七十七條第一項之傷害罪。被告二人就前開
    犯行，有犯意聯絡及行為分擔，為共同正犯。爰審酌被告二人素行良好（參酌其
    前科紀錄），被告與告訴人為鄰居關係，彼此間早因房屋漏水問題互有嫌隙，告
    訴人受傷程度尚非嚴重，被告二人仍否認犯行，告訴人與被告二人無法捐棄成見
    ，和睦相處等一切情狀，量處如主文所示之刑，並諭知易科罰金之折算標準。
據上論斷，應依刑事訴訟法第二百九十九條第一項前段，刑法第二十八條、第二百七
十七條第一項、第四十一條，罰金罰鍰提高標準條例第一條前段、第二條，判決如主
文。
中      華      民      國      八十九      年    十    月    二        日
                                        法  官  林郁婷
右正本證明與原本無異。
如不服本判決，應於送達後十日內向本院提出上訴狀 （須附繕本） ，上訴於台灣高
等法院台中分院。
                                        書記官
中      華      民      國    八十九      年    十    月    二        日
附錄論罪科刑法條：刑法第二百七十七條第一項：傷害人之身體或健康者，處三年以
下有期徒刑、拘役或一千元以下罰金。


司法院資訊處製作；財團法人民間司法改革基金會備份。
